【裁判字號】    98,裁,922
【裁判日期】    980409
【裁判案由】    發明專利申請
【裁判全文】
最  高  行  政  法  院  裁  定
                                       98年度裁字第922號
上  訴  人  立錡科技股份有限公司
代  表  人  甲○○
訴訟代理人  劉法正  律師
            楊祺雄  律師
被 上訴 人  經濟部智慧財產局
代  表  人  王美花
上列當事人間發明專利申請事件，上訴人對於中華民國97年12月
11日智慧財產法院97年度行專訴字第34號判決，提起上訴，本院
裁定如下：
    主  文
上訴駁回。
上訴審訴訟費用由上訴人負擔。
    理  由
一、按智慧財產案件審理法未規定者，分別依民事、刑事或行政
    訴訟程序應適用之法律，又對於智慧財產法院之裁判，除法
    律別有規定外，得上訴或抗告於終審行政法院，智慧財產案
    件審理法第1條及第32條分別定有明文。而對於高等行政法
    院判決之上訴，非以其違背法令為理由，不得為之，行政訴
    訟法第242條定有明文。依同法第243條第1項規定，判決不
    適用法規或適用不當者，為違背法令；而判決有同條第2項
    所列各款情形之一者，為當然違背法令。是當事人以高等行
    政法院判決有不適用法規或適用法規不當為上訴最高行政法
    院之理由時，其上訴狀或理由書應有具體之指摘，並揭示該
    法規之條項或其內容。如以行政訴訟法第243條第2項所列各
    款情形為理由時，其上訴狀或理由書，應揭示合於該條項各
    款之事實，如未依此項方法表明者，即難認為已對高等行政
    法院判決之違背法令有具體之指摘，其上訴自難認為合法。
二、本件上訴人前於民國92年11月5日以「驅動多組直流光源之
    驅動電路」，向被上訴人申請發明專利（下稱系爭專利），
    經被上訴人編為00000000號審查，不予專利。上訴人不服，
    申請再審查，經被上訴人於97年1月21日以(97)智專三(二)040
    74字第09720043840號專利再審查核駁審定書為本案應不予
    專利之處分。上訴人不服，遂循序提起行政訴訟。
三、本件上訴雖以原審判決違背法令為由，惟核其上訴理由狀所
    載內容，係以原審法院既認原處分及訴願決定就系爭專利請
    求第3項之判斷，已違反專利法第22條第4項規定，並認該請
    求項具進步性，則原處分及訴願決定顯已違法，自應撤銷原
    處分或賦予上訴人於救濟階段修正專利說明書之機會，卻仍
    駁回上訴人之訴，除有違平等原則外，亦有判決理由矛盾之
    違法。又上訴人於原審業已主張引證資料並未揭露或教導將
    電流鏡路之參考分支及多個鏡射分支分別連接多個發光組件
    ，以供應多個相同電流至該多個發光組件而符合發明專利進
    步性要件之主張，未獲原審法院予以斟酌並敘明理由，亦有
    判決不備理由之違法等理由云云，無非就專利構成進步性之
    事實加以爭執，係就原審取捨證據、認定事實之職權行使，
    指摘其為不當，並就原審已論斷者，泛言未論斷，或就原審
    所為論斷，泛言其論斷矛盾，而未具體表明原判決合於不適
    用法規、適用法規不當或行政訴訟法第243條第2項所列各款
    之情形，難認為對原審判決之如何違背法令已有具體之指摘
    ，依首揭說明，其上訴為不合法，應予駁回。
四、依行政訴訟法第249條第1項前段、第104條、民事訴訟法第
    95條、第78條，裁定如主文。
中    華    民    國    98    年    4     月    9     日
                    最高行政法院第六庭
                        審判長法官  吳  明  鴻
                              法官  曹  瑞  卿
                              法官  林  茂  權
                              法官  侯  東  昇
                              法官  黃  秋  鴻
以  上  正  本  證  明  與  原  本  無  異
中    華    民    國    98    年    4     月    10    日
                              書記官  吳  玫  瑩


司法院資訊處製作；財團法人民間司法改革基金會備份。
